el: Υγεία & ομορφιά > Καθαρισμός & περιποίηση κοσμημάτων > Κάτοχοι κοσμημάτων > Δίσκοι κοσμημάτων: Δίσκοι βραχιολιών; Πιατάκια κοσμημάτων; Δίσκοι κολιέ; Δίσκοι δαχτυλιδιών
da: Sundhed og skønhed > Smykkerens og pleje > Smykkeholdere > Smykkebakker: Armbåndsbakker; Smykkeskåle; Halskædebakker; Ringebakker
en: Health & Beauty > Jewelry Cleaning & Care > Jewelry Holders > Jewelry Trays: Bracelet Trays; Jewelry Dishes; Necklace Trays; Ring Trays
hu: Egészség és szépség > Ékszertisztítás és -ápolás > Ékszertartók > Ékszertálcák: Karkötő tálcák; Ékszertálak; Nyaklánctálcák; Gyűrűtálcák
it: Salute e bellezza > Pulizia e cura dei gioielli > Portagioie > Vassoi per gioielli: Vassoi per braccialetti; Piattini per gioielli; Vassoi per collane; Vassoi per anelli
sl-SI: Zdravje in lepota > Čiščenje in nega nakita > Držala za nakit > Podstavki za nakit: Pladnji za zapestnice; Posodice za nakit; Pladnji za ogrlice; Pladnji za prstane
lt-LT: Sveikata ir grožis > Juvelyrinių dirbinių valymas ir priežiūra > Juvelyrinių dirbinių laikikliai > Juvelyrinių dirbinių padėklai: Apyrankių padėklai; Papuošalų lėkštelės; Vėrinių padėklai; Žiedų padėklai
ru: Красота и здоровье > Уход за ювелирными изделиями > Хранение ювелирных изделий > Коробки-органайзеры для ювелирных изделий: Лотки для браслетов; Блюдца для украшений; Лотки для ожерелий; Лотки для колец
cs: Zdraví a krása > Čištění a péče o šperky > Skříňky a stojany na šperky > Přihrádky na šperky: Podnosy na náramky; Misky na šperky; Podnosy na náhrdelníky; Podnosy na prsteny
th: สุขภาพและความงาม > การดูแลและทำความสะอาดเครื่องเพชรพลอย > ที่ใส่เครื่องประดับ > ถาดใส่เครื่องประดับ: ถาดวางสร้อยข้อมือ; จานวางเครื่องประดับ; ถาดวางสร้อยคอ; ถาดวางแหวน
bg-BG: Здраве и красота > Почистване и грижа за бижута > Поставки за бижута > Табли за бижута: Подноси за гривни; Чинийки за бижута; Подноси за колиета; Подноси за пръстени
zh-CN: 保健/美容/卫生/护理 > 珠宝首饰清洗与护理 > 首饰收纳/展具 > 珠宝托盘: 手镯托盘; 首饰碟; 项链托盘; 戒指托盘
ja: 美容・健康 > ジュエリーお手入れ用品 > ジュエリーボックス・ジュエリースタンド > ジュエリートレイ: ブレスレットトレイ; ジュエリー皿; ネックレストレイ; リングトレイ
pt-PT: Saúde e beleza > Limpeza e cuidado de joalharia > Suportes de joalharia > Tabuleiros para joias: Bandejas para pulseiras; Pratos para joias; Bandejas para colares; Bandejas para anéis
nb: Skjønnhet og helse > Rengjøring og pleie av smykker > Smykkeholdere > Smykkebrett: Armbåndsbrett; Smykkeskåler; Halskjedebrett; Ringbrett
zh-TW: 保健與美容 > 首飾清潔保養 > 飾品架 > 珠寶盤: 手鐲托盤; 珠寶盤; 項鍊托盤; 戒指托盤
fr: Santé et beauté > Entretien et nettoyage des bijoux > Présentoirs à bijoux > Plateaux à bijoux: Plateaux à bracelets; Coupelles à bijoux; Plateaux à colliers; Plateaux à bagues
es: Salud y belleza > Limpieza y cuidado de joyas > Soportes para joyería > Bandejas de joyería: Bandejas de pulseras; Platos de joyería; Bandejas de collares; Bandejas de anillos
vi: Sức khỏe và sắc đẹp > Vệ sinh và bảo quản trang sức > Giá treo và hộp đựng trang sức > Khay đựng trang sức: Khay đựng vòng tay; Đĩa đựng trang sức; Khay đựng dây chuyền; Khay đựng nhẫn
sv: Skönhet och hälsa > Smyckesvård och smyckesrengöring > Smyckesställ > Smyckesbrickor: Armbandsbrickor; Smyckesfat; Halsbandbrickor; Ringbrickor
de: Gesundheit & Schönheit > Schmuckreinigung & -pflege > Schmuckständer & -kästen > Schmucktabletts: Armbandtabletts; Schmuckschalen; Halskettentabletts; Ringtabletts
ro-RO: Sănătate și frumusețe > Curățarea și îngrijirea bijuteriilor > Suporturi pentru bijuterii > Tăvi pentru bijuterii: Tăvi pentru brățări; Farfurii pentru bijuterii; Tăvi pentru coliere; Tăvi pentru inele
fi: Terveys ja kauneus > Korujen puhdistus ja huolto > Korutelineet > Korutarjottimet: Rannekorutarjotin; Korukulho; Kaulakoruvati; Sormusvati
pt-BR: Saúde e beleza > Limpeza e cuidado de jóias > Porta-jóias > Bandejas para joias: Bandejas para pulseiras; Pratinhos para joias; Bandejas para colares; Bandejas para anéis
hr-HR: Zdravlje i ljepota > Čišćenje i njega nakita > Držači za nakit > Posude za nakit: Ladice za narukvice; Posudice za nakit; Ladice za ogrlice; Ladice za prstenje
pl: Zdrowie i uroda > Czyszczenie i pielęgnacja biżuterii > Przechowywanie biżuterii > Tacki na biżuterię: Tace na bransoletki; Miseczki na biżuterię; Tace na naszyjniki; Tace na pierścionki
nl: Gezondheid en persoonlijke verzorging > Reiniging en onderhoud van sieraden > Sieradenhouders > Sieradenschalen: Armband trays; Sieraden schaaltjes; Ketting trays; Ring trays
sk-SK: Zdravie a krása > Čistenie a starostlivosť o šperky > Držiaky na šperky > Misky na šperky: Tácky na náramky; Misky na šperky; Tácky na náhrdelníky; Tácky na prstene
tr: Sağlık ve Güzellik > Mücevher Temizlik ve Bakımı > Mücevher Düzenleyiciler > Mücevher Tepsileri: Bilezik Tepsileri; Mücevher Tabakları; Kolye Tepsileri; Yüzük Tepsileri
ko: 건강/미용 > 주얼리 세척/관리 > 주얼리 보관 용품 > 주얼리용 트레이: 팔찌 트레이; 주얼리 접시; 목걸이 트레이; 반지 트레이